【裁判字號】    89,易,941
【裁判日期】    890608
【裁判案由】    詐欺
【裁判全文】
臺灣高雄地方法院刑事判決                          八十九年度易字第九四一號
    公  訴  人  臺灣高雄地方法院檢察署檢察官
    被      告  乙○○
右列被告因詐欺案件，經檢察官提起公訴（八十八年度偵續字第一九六號），本院判
決如左：
    主  文
乙○○連續意圖為自己不法之所有，以詐術使人將本人之物交付，處有期徒刑拾月。
    事  實
一、乙○○有過失傷害前科（不構成累犯），猶不知省悔，基於意圖為自己不法所有
    之概括犯意，連續於（一）民國八十六年六月間某日，向丙○佯稱伊可議價取得
    自來水更換自動控制開關工程，該工程有利可圖，惟需押標金新台幣（下同）六
    十萬元，邀丙○投資合夥，使丙○信以為真，而於同年六月三十日交付三十萬元
    予乙○○；（二）八十六年八月間，復向丙○佯稱：伊另可議價取得嘉義民雄酒
    廠之舊廠房拆除工程，工程款共二千多萬元，亦有利益可圖，惟需押標金二百萬
    元，力邀丙○投資，丙○信以為真，分別於同年八月中旬及九月一日，給付六萬
元、四十五萬元共五十一萬元予乙○○。事後丙○屢向乙○○探查工程進度，乙
    ○○均以言詞拖延搪塞，嗣乙○○因案入獄執行，丙○自行前往查詢，得悉並無
    上開工程招標而始知受騙，乃向乙○○追索上揭款項，惟乙○○迄未返還。
二、案經丙○訴由台灣高雄地方法院檢察署檢察官偵查起訴。
    理  由
一、訊據被告乙○○矢口否認有何詐欺犯行，辯稱：伊因工作關係，得知自來水公司
    有自動控制開關更換工程要招標，因該工程需用怪手，丙○有怪手，乃告知丙○
    此訊息，並先後向他拿了八十一萬元，言明若工程有取得，就算合夥，若工程未
    標到，就算向他借的資金，民雄酒廠部分，伊未向丙○拿錢，伊僅是告知丙○有
    此工程，若有合夥，可一起去標該工程云云。惟查：
（一）右揭事實迭據告訴人丙○於偵查及本院審理時指訴綦詳，復有本票影本一紙附
      卷可稽。且本院分別向台灣省自來水公司及嘉義酒廠查詢結果，均函覆八十六
      年六月至十二月間並無上開自來水監控工程或舊廠房拆除工程發包或招標情事
      ，有函文二紙附卷可憑，證人即自來水公司南區工程處人員丁○○亦到庭證稱
      ：自來水公司高雄區監控工程係於八十七年六月三十日決標，目前仍在施工中
      ，上開工程依慣例係於決標前一個月內才公告招標等語，足見於八十六年六月
      至十二月間確無被告所言之工程發包或招標，其竟向告訴人佯稱有上揭工程招
      標，使告訴人信以為真，而交付八十一萬元予被告，其有施用詐術之行為及為
      自己不法所有之意圖甚明。
（二）被告固舉證人甲○○及陳樹城以證明確有上開二項工程招標云云。惟證人甲○
      ○於本院證稱：「自來水公司監控工程部分，其有與被告去岡山、燕巢一帶看
      工地，被告曾要其拿工程圖給丙○看，但被告實際有否去標該工程，其不清楚
      」「嘉義酒廠有無舊廠房拆除工程要招標，伊不清楚」等語（見本院八十九年
      四月十三日審判筆錄），就自來水公司工程部分，核與本院向該公司函查之結
      果及證人丁○○之證言不符，為本院所不採；至嘉義酒廠舊廠房拆除工程部分
      ，證人甲○○亦不清楚，自難為有利於被告之認定。另證人陳樹城到庭證稱：
      被告曾拿工程圖要渠幫忙估價，因渠騰不出時間，所以未幫其估價等情，足見
      證人並未詳細估看該工程圖，自難憑此即認定確有被告所指之上開二工程要招
      標情事。
      綜上，事證明確，被告犯行洵堪認定。
二、核被告所為，係犯刑法第三百三十九條第一項之詐欺取財罪。被告先後二次犯行
    ，時間緊接，犯罪構成要件相同，顯係基於概括犯意反覆為之，應依連續犯規定
    論以一罪並加重其刑。爰審酌被告以詐術詐取他人錢財，不僅迄未將詐得款項返
    還予被害人，且猶執詞辯解，及被害人所受損害之程度等一切情狀，量處如主文
    所示之刑，以資懲儆。
據上論斷，應依刑事訴訟法第二百九十九條第一項前段、刑法第五十六條、第三百三
十九條第一項，罰金罰鍰提高標準條例第一條前段，判決如主文。
本案經檢察官洪信旭到庭執行職務。
中    華    民    國      八十九     年       六      月      八      日
                                  臺灣高雄地方法院刑事第六庭
                                法  官    趙家光
右正本證明與原本無異。
如不服本判決，應於判決送達後十日內，向本院提出上訴狀。
                                書記官    董明惠
中    華    民    國      八十九      年      六      月      九      日
意圖為自己或第三人不法之所有，以詐術使人將本人或第三人之物交付者，處五年以
下有期徒刑、拘役或科或併科一千元以下罰金。


司法院資訊處製作；財團法人民間司法改革基金會備份。
